臺灣桃園地方法院交通事件裁定　　　　 96年度交聲字第476號
原處分機關　交通部公路總局新竹區監理所
異　議　人
即受處分人　乙○○
上列受處分人因違反道路交通管理處罰條例案件，對於交通部公
路總局新竹區監理所於民國96年7 月20日所為之處分（原處分案
號：壢監裁字第裁53-Z00000000號），聲明異議，本院裁定如下
：
    主  文
異議駁回。
    理  由
一、原處分意旨略以：異議人即受處分人乙○○於民國九十六年
    六月十三日下午一時五十分許，駕駛車號○七八二—KT號自
    用小貨車，行經國道三號高速公路北向七十二公里處，為警
    攔查以「無照駕駛」（駕駛執照業經註銷）舉發違規，並依
    道路交通管理處罰條例第二十一條第一項第四款及同條第四
    項之規定，裁處異議人罰鍰新臺幣（下同）九千元，並扣繳
    駕照等語。
二、異議意旨略以：異議人固於前揭時地駕駛上開自用小貨車，
    經警察攔停，以異議人之駕照已遭註銷而舉發，但在此之前
    ，異議人並未收到任何裁罰的通知，故異議人不知駕照被註
    銷。且異議人前被舉發違規闖紅燈是在九十三年間的營業小
    客車的違規事件，但該件異議人不僅未收到違規通知單，而
    且該營業小客車也不是異議人駕駛違規，故異議人是在不知
    情的狀況下被註銷駕照，權利有受到損害，為此於法定期間
    內提出異議等語。
三、按駕駛人駕駛執照業經吊銷、註銷仍駕駛小型車或機器腳踏
    車，處新臺幣六千元以上一萬二千元以下罰鍰，並當場禁止
    其駕駛；駕駛執照應扣繳之，道路交通管理處罰條例第二十
    一條第一項第四款及同條第四項分別定有明文。經查：
（一）異議人乙○○於九十六年六月十三日下午一時五十分許，
      駕駛自用小貨車，沿國道三號高速公路北向行駛至七十二
      公里處，為警攔查以「無照駕駛」（駕駛執照業經註銷）
      舉發之違規事實，業據異議人供述在卷，並經舉發員警甲
      ○○到庭結證屬實（見本院卷第三○、三一頁），且有內
      政部警政署國道公路警察局公警局交字第Z 000000
      00號舉發違反道路交通管理事件通知單一紙（見本院卷
      第一三頁）在卷可稽，此部分事實堪以認定。又異議人前
      於九十三年七月三日凌晨二時四十三分許，駕駛錦豐交通
      股份有限公司（下稱錦豐公司）所有車號九一八－MF號營
      業小客車，在臺北市○○○路與松江路口，因闖紅燈之違
      規事件，為交通部公路總局新竹區監理所裁處罰鍰五千四
      百元，並記違規點數三點，然因異議人逾越期限未繳納罰
      鍰亦未繳送駕駛執照，而遭監理機關於九十三年十一月七
      日起易處吊銷並逕行註銷駕駛執照等節，有交通部公路總
      局新竹區監理所中壢監理站九十六年六月二十二日竹監壢
      字第○九六二○○二八三二號函暨舉發違規通知單、一次
      裁決查詢報表、送達回證、營業小客車租賃合約書、錦豐
      公司出具之申請書各一份在卷可稽（見本院卷第一五至一
      九頁），是異議人自九十三年十一月七日起為監理機關易
      處吊銷並逕行註銷駕駛執照，而於九十六年六月十三日未
      領有駕駛執照駕車上路之事實，洵可認定。
（二）異議人雖以前詞置辯，惟查：
   1、異議人前於九十三年七月三日凌晨二時四十三分許，駕駛
      錦豐公司所有車號九一八－MF號營業小客車，在臺北市○
      ○○路與松江路口，因闖紅燈之違規事件，為交通部公路
      總局新竹區監理所裁處罰鍰五千四百元，並記違規點數三
      點等情，已詳如前述，異議人雖辯稱伊並未駕駛前開營業
      小客車云云，然該部營業小客車係由異議人向錦豐公司承
      租，前述違規事件發生後，錦豐公司於同年七月二十二日
      申請歸責於駕駛人為異議人一節，此有營業小客車租賃合
      約書及申請書各一紙可憑（見本院卷第一八、一九頁），
      足見異議人前揭辯解，尚難採信。
   2、按處理違反道路交通管理事件，有關文書送達之程序，依
      行政程序法之規定，此據違反道路交通管理事件統一裁罰
      標準及處理細則第五條定有明文，故應依行政程序法第七
      十二條第一項前段：「送達，於應受送達人之住居所、事
      務所或營業所為之」定其送達程序。再者，行政程序法第
      七十三條第一項規定：「於應送達處所不獲會晤應受送達
      人時，得將文書付與有辨別事理能力之同居人、受僱人或
      應送達處所之接收郵件人員」，第七十四條第一項：「送
      達，不能依前二條規定為之者，得將文書寄存送達地之地
      方自治或警察機關，並作送達通知書兩份，一份黏貼於應
      受送達人住居所、事務所、營業所或其就業處所門首，另
      一份交由鄰居轉交或置於該送達處所信箱或其他適當位置
      ，以為送達」、第二項：「前項情形，由郵政機關為送達
      者，得將文書寄存於送達地之郵政機關」復有明文可資參
      照。查異議人前述於九十三年七月三日凌晨二時四十三分
      許，駕駛錦豐公司所有車號九一八－MF號營業小客車闖紅
      燈之違規事件，嗣經交通部公路總局新竹區監理所裁處罰
      鍰及記違規點數之裁決書，已於九十三年九月二十九日寄
      存在異議人之戶籍地即桃園縣楊梅鎮○○街四十二巷二十
      三號四樓所轄之楊梅郵局，並作送達通知書置於該址信箱
      或其他適當位置，以為送達，有原處分機關之送達證書一
      份在卷足稽，而異議人亦供述上址確為其當時設籍所在（
      見本院卷第二七頁），核與行政程序法第七十二條第一項
      前段、第七十三條第一項、第七十四條第一項、第二項規
      定之寄存送達程序相符。再依照前開法條規定，該裁決書
      自寄存在受處分人戶籍地之日起算十日，應於九十三年十
      月九日生送達效力，異議人既於前開時期未變更上開設籍
      所在，可知其尚無廢棄前開住所之意思，故前開裁決書自
      已合法送達於異議人，要無疑義。
   3、次按受處分人，不服公路主管機關或警察機關所為之處罰
      ，得於接到裁決書之翌日起二十日內，向管轄地方法院聲
      明異議，道路交通管理處罰條例第八十七條第一項定有明
      文。異議人雖另駕駛前述車號九一八－MF號營業小客車者
      為伊哥哥賴俊明云云，然異議人就此部分之異議，顯已逾
      二十日之異議期限，並非合法，併予敘明。
四、綜上所述，原處分機關以異議人有前揭違規情事，依道路交
    通管理處罰條例第二十一條第一項第四款及同條第四項之規
    定，裁處異議人罰鍰九千元，並扣繳駕照，核無違誤。本件
    異議為無理由，應予駁回。
據上論斷，應依道路交通管理處罰條例第八十七條第二項、道路
交通案件處理辦法第十九條，裁定如主文。
中　　華　　民　　國　　96　　年　　10　　月　　31　　日
                  交通法庭  法　官　吳為平
以上正本證明與原本無異。
如不服本裁定，應於裁定送達後5 日內向本院提出抗告狀。
　　　　　　　　　　　　　  書記官　江惠婷
中　　華　　民　　國　　96　　年　　11　　月　　1 　　日
